【裁判字號】    98,交訴,45
【裁判日期】    981228
【裁判案由】    肇事遺棄罪等
【裁判全文】
臺灣桃園地方法院刑事判決              98年度交訴字第45號
公  訴  人  臺灣桃園地方法院檢察署檢察官
被      告  乙○○
上列被告因肇事遺棄罪等案件，經檢察官提起公訴（98年度偵字
第15602號），本院於準備程序進行中，被告就被訴之事實為有
罪之陳述，經告知被告簡式審判程序之旨，並聽取當事人之意見
後，裁定進行簡式審判程序，判決如下：
    主  文
乙○○駕駛動力交通工具肇事致人傷害而逃逸，處有期徒刑肆月
，如易科罰金，以新臺幣壹仟元折算壹日，緩刑貳年。
    事  實
一、乙○○於民國98年6 月29日晚間9 時40分許，駕駛車牌號碼
    為R7─2603號自用小客車，沿桃園縣龍潭鄉○○路外側車道
    往龍潭方向行駛，行經龍潭鄉○○路396 之22號前欲迴轉時
    ，明知應注意暫停並顯示左轉燈光或手勢，看清無來往車輛
    ，始得迴轉，而依當時之客觀情狀，並無不能注意之情事，
    竟疏未注意貿然迴轉，不慎與後方同向行駛於內側車道由丙○○所駕駛，搭載甲○○、謝松村之車牌號碼為8N─6310號
    自用小客車發生碰撞，致丙○○受有頭部外傷併腦震盪之傷
    害，甲○○受有頸部扭傷、右上臂挫瘀傷之傷害（過失傷害
    部分業經撤回告訴），詎乙○○見狀竟未停車察看丙○○、
    甲○○之傷勢，亦未為必要之救護或通報警察機關到場處理
    ，即逕行駕車離開現場逃逸，嗣後於警到場處理30分鐘後，
    始返回事發現場，當場承認其為肇事人，接受裁判。
二、案經丙○○、甲○○訴由桃園縣政府警察局龍潭分局報請臺
    灣桃園地方法院檢察署檢察官偵查起訴。
    理  由
一、按除被告所犯為死刑、無期徒刑、最輕本刑為3 年以上有期
    徒刑之罪或高等法院管轄第一審案件者外，於第一次審判期
    日前之準備程序進行中，被告先就被訴事實為有罪之陳述時
    ，審判長得告知被告簡式審判程序之旨，並聽取當事人、代
    理人、辯護人及輔佐人之意見後，裁定進行簡式審判程序，
    刑事訴訟法第273 條之1 第1 項定有明文。經核，本件被告
    乙○○所犯係死刑、無期徒刑、最輕本刑為3 年以上有期徒
    刑以外之罪，其於準備程序中就被訴事實為有罪之陳述，經
    法官告知簡式審判程序之旨，並聽取公訴人、被告之意見後
    ，本院爰依首揭規定，合議裁定由受命法官獨任進行簡式審
    判程序，合先敘明。
二、按被告以外之人於審判外之陳述，雖不符同法第159 條之1
    至之4 之規定，而經當事人於審判程序同意作為證據，法院
    審酌該言詞陳述或書面陳述作成時之情況，認為適當者，亦
    得為證據，刑事訴訟法第159 條之5 第1 項定有明文。查本
    件被告及檢察官於審判程序中就下述證據資料屬傳聞證據，
    且不符刑事訴訟法第159 條之1 至之4 之規定者，均同意作
    為證據，而本院審酌各該證據資料作成時之一切客觀情況，
    認為適當，故得為證據。
三、訊據被告乙○○對於上揭犯罪事實於本院審理中均坦承不諱
     ( 見本院審理卷第15頁反面) ，核與證人即被害人丙○○
     、甲○○迭於警詢及偵查中證述情節相符，並有桃園縣政
    府警察局龍潭分局道路交通事故調查報告表(一)(二)、道路交通
    事故現場圖、事故照片8 幀在卷可資佐證（臺灣桃園地方法
    院檢察署98年度偵字第15602 號卷第20-23 、33-36 頁），
    而被害人丙○○、甲○○亦因被告之行為受有上揭傷害，有
    國軍桃園總醫院附設民眾診療服務處98年6 月30日出具之診
    斷證明書2 紙附卷足憑（見上開偵卷第12、15頁），足見被
    告於本院審理中出於任意性之自白與事實相符，從而本件事
    證明確，被告犯行已堪認定。
四、按肇事遺棄罪乃係為維護交通安全，促使駕駛人於肇事後，
    能對被害人及時救護而設，而本件被告肇事後立即逃逸，雖
    於30分鐘後返回事發現場，然已不及對被害人即時救護，揆
    之前揭說明，被告所為係犯刑法第185 條之4 肇事逃逸罪。
    又被告於車禍發生後，犯罪未發覺前，向前往現場處理之警
    員自承為肇事駕駛，事後並接受裁判，有警員龔金銘製作之
    桃園縣政府警察局道路交通事故肇事人自首情形紀錄表1 紙
    附卷可稽( 上揭偵卷第26頁) ，符合自首之規定，應依刑法
    第62條前段之規定減輕其刑。爰審酌被告駕駛車輛發生交通
    事故致人受傷後，仍執意逃逸，未下車協助被害人就醫，對
    於被害之身體及求償權行使之危害非輕，及衡以告訴人所受
    之傷勢，被告於本院審理中業與被害人達成和解，於犯後均
    坦承犯行態度尚佳，及被告自承之生活狀況等一切情狀，量
    處如主文所示之刑，並諭知易科罰金之折算標準，以資懲儆
    。末查，被告前未曾受有期徒刑以上刑之宣告，此有臺灣高
    等法院被告前案紀錄表1 份附卷可證，其因一時失慮，致罹
    刑典，事後已坦承犯行，深具悔意，並已與被害人方面達成
    和解，此有本院98年12月14日審理筆錄及被害人丙○○、乙○○所署之刑事撤回告訴狀紙可參，是被告經此偵審程序及
    刑之宣告後，應知警惕而無再犯之虞，本院因認暫不執行其
    刑為當，予以宣告緩刑2 年，用啟自新。
據上論斷，應依刑事訴訟法第273 條之1 第1 項、第299 條第1
項前段，刑法第185 條之4 、第62條前段、第41條第1 項前段、
第74條第1 項第1 款，判決如主文。
本案經檢察官顏世翠到庭執行職務。
中    華    民    國    98    年    12    月    28    日
                  交通法庭  法  官      江春瑩
以上正本證明與原本無異。
如不服本判決應於收受判決後10日內向本院提出上訴書狀，並應
敘述具體理由。其未敘述上訴理由者，應於上訴期間屆滿後20日
內向本院補提理由書( 均須按他造當事人之人數附繕本) 「切勿
逕送上級法院」。
                            書記官      羅婉榕
中    華    民    國    98    年    12    月    28    日
附錄本件論罪科刑法條全文
中華民國刑法第185 條之4 （肇事遺棄罪）
駕駛動力交通工具肇事，致人死傷而逃逸者，處6 月以上5 年以
下有期徒刑。

司法院資訊處製作；財團法人民間司法改革基金會備份。
